【裁判字號】    97,交簡上,175
【裁判日期】    970930
【裁判案由】    公共危險
【裁判全文】
臺灣板橋地方法院刑事判決           97年度交簡上字第175號
上  訴  人
即  被  告  乙○○
                      樓
上列上訴人即被告因公共危險案件，不服本院97年度交簡字第
3128號中華民國97年7 月8 日第一審判決（聲請簡易判決處刑案
號：97年度速偵字第2335號），提起上訴，本院管轄之第二審合
議庭判決如下：
    主  文
上訴駁回。
    事  實
一、本案經本院審理結果，認第一審以被告即上訴人乙○○所為
    係犯刑法第185 條之3 之罪，處罰金新臺幣6 萬元，如易服
    勞役，以新臺幣1,000 元折算壹日，其認事用法均無違誤，
    量刑亦屬適當，應予維持，並引用如附件第一審判決書所記
    載之事實、證據及理由。
二、上訴人上訴意旨對於被訴事實為有罪之陳述，僅稱：伊因中
    風無法工作，已有13餘年，生活費及醫療費均由家人供給，
    每天無事可做，所以前往廟口坐，當天一位不相識之人見我
    獨自一人，好意請我喝一杯酒，回家時遇警察被查獲，請求
    從輕量刑云云。惟查，本件原審審酌被告已處不能安全駕駛
    動力交通工具之狀態而駕駛車輛，行車安全已生危害等一切
    情狀，予以論罪科刑。又查被告酒後其呼氣所含酒精成分達
    每公升0.76毫克，超過道路交通安全規則第114 條第2 款所
    定每公升0.25毫克之標準甚多；且其為警查獲後，經警實施
    酒後生理協調平衡檢測，檢測5 項目結果均不合格，有汽機
    車駕駛人酒後生理協調平衡檢測紀錄表在卷可參〔見偵查卷
    第15頁〕。又被告因左側頸動脈塞併左側視神經萎縮及部份
    失語症，有其提出之國防醫學院三軍總醫院附民眾診療服務
    處診斷證明書在卷可憑，可知被告因中風導致其視力不佳、
    反應較遲緩，酒後駕駛所生危害非輕，尚難作為減輕其刑之
    事由。從而原審認事用法既無違誤，量刑亦無不當，且判處
    之刑度與本罪名法定最高刑度比較亦有相當差距，自難認原
    審科刑存有過重之情；另審諸本案與原審所判處相類似案件
    之刑度間，亦無存有明顯輕重失衡之情，自難認原審量刑有
    何不當之處，故上訴意旨空言指摘原審量刑過重，並無理由
    。綜上，原審判決認事用法及量刑既均無違誤，上訴人提起
    上訴認為原審量刑過重，自無可採，是上訴人之上訴即為無
    理由，應駁回其上訴。
據上論斷，應依刑事訴訟法第455 條之1 第1 項、第3 項、第
368 條、第373條，判決如主文。
本案經檢察官曾文鐘到庭執行職務
中    華    民    國    97    年    9     月    30    日
                  交通法庭  審判長法  官  侯  志  融
                                  法  官  陳  正  偉
                                  法  官  廖  欣  儀
以上正本證明與原本無異
本件不得上訴
                                  書記官  廖  美  紅
中    華    民    國    97    年    9     月    30    日
＝＝＝＝＝＝＝＝＝＝＝＝＝＝＝＝＝＝＝＝＝＝＝＝＝＝＝＝
【附件】
臺灣板橋地方法院刑事簡易判決        97年度交簡字第3128號
聲  請  人  臺灣板橋地方法院檢察署檢察官
被      告  乙○○  男  41歲（民國○○年○月○○日生）
                    國民身分證統一編號：Ｚ000000000號
                    住新竹市○○路○段446巷235號
                    居臺北縣中和市○○路296巷33弄4之1號
                    2樓
上列被告因公共危險案件，經檢察官聲請以簡易判決處刑（97年
度速偵字第2335號），本院判決如下：
    主  文
乙○○服用酒類，不能安全駕駛動力交通工具而駕駛，處罰金新
臺幣陸萬元，如易服勞役，以新臺幣壹仟元折算壹日。
    事實及理由
一、本件犯罪事實、證據及應適用法條，除犯罪事實欄中「現場
    測試其呼氣所含酒精成分」應更正為每公升0.76毫克（見偵
    查卷第14頁），及證據欄應更正為「臺北縣政府警察局舉發
    違反道路交通管理事件通知單影本1 紙」等語外，其餘均引
    用如附件檢察官聲請簡易判決處刑書之記載。
二、爰審酌被告明知酒精成分對人之意識能力具有不良影響，酒
    後駕車對一般往來之公眾及駕駛人自身皆具有高度危險性，
    既漠視自己安危，尤罔顧公眾安全，酌情量處如主文所示之
    刑，並諭知易服勞役之折算標準，以資懲儆。
三、依刑事訴訟法第449 條第1 項前段、第3 項，第454 條第2
    項，刑法第185 條之3 、第42條第3 項，刑法施行法第1 條
    之1第1項，逕以簡易判決處刑如主文。
四、如不服本判決，得自收受送達之翌日起10日內，向本院提出
    上訴狀，上訴於本院第二審合議庭（須附繕本）。
中    華    民    國    97    年    7     月    8     日
                    交通法庭  法  官  陳財旺
上列正本證明與原本無異。
                              書記官  周百川
中    華    民    國    97    年    7     月    8     日
附錄本案論罪科刑法條全文
中華民國刑法第185條之3：
服用毒品、麻醉藥品、酒類或其他相類之物，不能安全駕駛動力
交通工具而駕駛者，1 年以下有期徒刑、拘役或科或併科15萬元
以下罰金。
-------------------------------------------------------
附件
臺灣板橋地方法院檢察署檢察官聲請簡易判決處刑書
                                    97年度速偵字第2335號
    被      告  乙○○  男  41歲（民國○○年○月○○日生）
                        住新竹市○○路○段446巷235號
                        居臺北縣中和市○○路296巷33弄4之
                          1號2樓
                        身分證統一編號：Ｚ000000000號
上列被告因公共危險案件，已經偵查終結，認為宜以簡易判決處
刑，茲將犯罪事實及證據並所犯法條分敘如下：
        犯罪事實
一、乙○○明知服用酒類致不能安全駕駛時，即不得駕駛動力交
    通工具，竟於民國97年6月10日17時許，在臺北縣中和市○
    ○街某處飲用酒類後，已達不能安全駕駛動力交通工具之狀
    態，仍於酒後騎乘車牌號碼QTV-282號輕型機車，欲返回臺
    北縣中和市之住處。嗣於同日20時40分許，行經臺北縣中和
    市○○路○段與廟美街口時，為警攔檢，現場測試其呼氣所
    含酒精成分已達每公升0.79毫克，始悉上情。
二、案經臺北縣政府警察局中和分局報告偵辦。
        證據並所犯法條
一、證據：
（一）被告乙○○之自白。
（二）酒精測定紀錄表乙份。
（三）汽機車駕駛人酒後生理協調平衡檢測紀錄表乙份。
（四）刑法第185條之3案件測試觀察紀錄表乙份。
（五）臺北縣政府警察局舉發違反道路交通管理事件通知單乙紙
      。
二、核被告所為，係犯刑法第185條之3公共危險之罪嫌。
三、依刑事訴訟法第451條第1項聲請逕以簡易判決處刑。
    此    致
臺灣板橋地方法院
中    華    民    國    97    年    6     月    16    日
                              檢  察  官  甲○○


司法院資訊處製作；財團法人民間司法改革基金會備份。
